【裁判字號】    94,易,1095
【裁判日期】    950321
【裁判案由】    侵占
【裁判全文】
臺灣桃園地方法院刑事判決              94年度易字第1095號
公  訴  人  台灣桃園地方法院檢察署檢察官
被      告  壬○○
選任辯護人  石麗卿律師
被      告  乙○○
指定辯護人  本院公設辯護人己○○
上列被告因違反貪污治罪條例案件，經檢察官提起公訴（94年度
偵字第6203號），本院判決如下：
    主  文
壬○○、乙○○共同連續依據法令從事公務之人員，竊取公有財
物，壬○○處有期徒刑拾貳年，褫奪公權陸年；乙○○處有期徒
刑拾年貳月，褫奪公權伍年。犯罪所得財物長壽淡菸包裝紙柒仟
陸佰捌拾ＴＰ、長壽二十支硬盒包裝紙參仟伍佰捌拾肆ＴＰ，應
予追繳發還台灣菸酒股份有限公司，如全部或一部無法追繳時，
應追徵其價額。
    事  實
一、壬○○係由我國行政院財政部百分之百出資投資設立之位於
    桃園縣龜山鄉○○○路五五號之台灣菸酒股份有限公司林口
    印刷廠（下稱菸酒公司林口廠）之印刷技術員，自九十三年
    五月三日起迄今，均受派在該廠物料課負責駕駛該廠堆高機
    將該廠所印製之各式菸盒包裝紙堆上載運貨車並隨車前往目
    的地交貨、卸貨之搬運工工作，為依據法令從事公務之人員
    ；乙○○則係大榮汽車貨運股份有限公司（下稱大榮公司）
    所僱用之貨車司機，大榮公司承攬載運菸酒公司林口廠所產
    製之各式酒類標籤，遂自九十二年五、六月間某日起，指派
    乙○○負責駕駛大榮公司所有之車牌號碼：ＨＵ- 七一一號
    大貨車，前往菸酒公司林口廠，主要負責載運該廠所託運之
    各式酒類標籤至目的地，另因臨時需要，該廠亦偶會託運菸
    盒包裝紙；壬○○、乙○○即於乙○○受託載運上開酒類標
    籤期間內結識。
二、壬○○與乙○○結識後，因見乙○○常需駕駛上開大貨車，
    進入該廠載運菸酒公司林口廠所託運之酒類標籤，認有機可
    趁，明知菸酒公司林口廠所產製之長壽淡菸包裝紙、長壽二
    十支硬盒包裝紙，均係該廠所產製之公有財物，竟與行動電
    話門號0000000000號之行動電話持機人，即姓名
    年籍不詳綽號「粘董」之成年男子、綽號「小賴」之成年男
    子及另一名年約五、六十歲之男子等人勾結，計畫將該等菸
    盒包裝紙竊出廠外，由「粘董」供不詳用途之用，壬○○與
    「粘董」謀議後，遂先於九十三年九月初某日，在菸酒公司
    林口廠廠區內某處，向乙○○提及可否利用乙○○駕駛上開
    大貨車進廠載運酒類標籤之機會，伺機竊取存放於該廠區內
    ，由該廠物料課擔任庫守職務之癸○○所管領持有之菸盒包
    裝紙，乙○○將所竊菸盒包裝紙載出廠區交予在廠外等待接
    應之「粘董」後，即可賺取一定之運費報酬，乙○○當場表
    示同意，壬○○隨即將此情轉知「粘董」知悉，由「粘董」
    負責接運乙○○所偷運出廠之上開包裝紙，「粘董」並應依
    乙○○所偷運之菸盒數量，給予乙○○一定之運費報酬。
三、壬○○與乙○○、「粘董」謀議後，即基於意圖為自己不法
    所有之竊取公有財物之概括犯意聯絡，先後由壬○○於附表
    所示竊取菸盒包裝紙前之同日某時許，或於乙○○進廠載運
    酒類標籤時，當面告知乙○○；或由壬○○以其所持用之0
    000000000號行動電話及另一不詳門號之行動電話
    ，撥打乙○○所持用之0000000000、00000
    00000號行動電話通知乙○○，將於當日竊取菸盒包裝
    紙；在此同時，壬○○亦以電話或其他不詳之方式，通知「
    粘董」在廠外準備接應，而乙○○接獲指令後，隨即於偷運
    菸盒包裝紙前之同日某時許，利用以上開大貨車合法載運菸
    酒公司所託運之酒類標籤離廠時，先向該廠大門警衛誆稱：
    因需運之酒類標籤甚多，無法一次運離，需再次進廠載運云
    云，隨即於離廠後之同日某時許，再次駕駛上開大貨車，以
    要進入廠內載運前次未載離之酒類標籤為由，由該廠警衛同
    意放行後，進入該廠區內，而於附表所示時、地，先後以附
    表所示之方式，其中九次由壬○○，另四次由乙○○，均駕
    駛菸酒公司林口廠所有用以堆放各式菸盒包裝紙、酒類標籤
    之堆高機，先後竊取如附表所示屬菸酒公司林口廠所有由癸○○所管領持有之菸盒包裝紙，均隨即由乙○○以所駕駛之
    上開大貨車，將所竊取之菸盒包裝紙載出廠區得手，每次竊
    取得手後，其中前一、二次，係由「粘董」依壬○○之通知
    ，率與「粘董」亦事前謀議而與渠等亦有犯意聯絡之姓名年
    籍不詳綽號「小賴」之成年男子及另一名年約五、六十歲之
    男子，在菸酒公司林口廠外附近之便利商店等候接應，伺乙○○出廠後，「粘董」等人即以攔車方式，先與乙○○會合
    ，隨即由乙○○駕駛上開大貨車附載所偷運之菸盒包裝紙，
    引領「粘董」等人所駕駛之車牌號碼不詳之自小客車，一同
    前往大榮公司設於桃園縣龜山鄉○○路五八號之北一轉運中
    心；該一、二次後，渠等即相約在該轉運中心附近之便利商
    店前，伺乙○○載運菸盒包裝紙抵達後，即以鳴按喇叭之方
    式，示意「粘董」等駕車跟隨其車後，一同前往上開轉運中
    心，每次均係於車抵該中心後，均由乙○○駕駛該中心所有
    之堆高機，將所竊得之菸盒包裝紙，轉載至「粘董」等人所
    接洽到場由不知情之不詳姓名年籍之人所駕駛不詳車牌號碼
    之卡車上，由「粘董」等人將該菸盒包裝紙載往不詳地點，
    供不詳用途之用，「粘董」等人先後取得該竊得之菸盒包裝
    紙後，即先後當場給付乙○○如附表所示之運費報酬。（各
    次竊取公有財物之時間、地點、行為態樣、所得財物及乙○○所領得之運費報酬，均詳如附表所載）。
四、嗣因該廠物料課課員癸○○於上開期間內，先後多次發現存
    放於該廠一樓之菸盒包裝紙短少，經查訪後發現乙○○涉嫌
    重大，遂提高注意，於九十四年一月十三日，再次發現菸盒
    包裝紙短少時，即向該廠警衛查訪，得知乙○○曾於前一日
    即九十四年一月十二日，先後二次入廠提貨，而比對出貨單
    後，發現乙○○實際提運貨物之數量，高於應領運貨物數量
    ，而於同年一月十四日十五時四十分許，乙○○再次入廠提
    運貨時，當面質問乙○○，乙○○立時坦承竊取上開菸盒包
    裝紙之行為，即由癸○○協同該廠政風人員報警處理，隨後
    乙○○並配合癸○○於同年月十五日零時五十分許，前往桃
    園縣政府警察局龜山分局大埔派出所製作筆錄坦承上開犯行
    ，並供出壬○○涉案，因而查獲壬○○。
五、案經桃園縣政府警察局龜山分局報請台灣桃園地方法院檢察
    署檢察官偵查起訴。
    理  由
一、訊據被告乙○○對於其有於上開時、地，先後十三次，將上
    開菸盒包裝紙，自菸酒公司林口廠運出載至上開轉運中心，
    交「粘董」等人，每次並收取上開之報酬，且其於九十三年
    十一月中某日起，即知所為係竊盜行為之事實坦承不諱，然
    仍辯稱：我一開始不知道所為係竊盜行為，是九十三年十一
    月中某日，才開始懷疑這是不法行為云云；訊據被告壬○○
    則矢口否認有何共同竊取公有財物菸盒包裝紙之犯行，辯稱
    ：我沒有指使被告乙○○偷運菸盒包裝紙，也不知道被告乙○○要偷運菸盒包裝紙，我雖有以電話與被告乙○○聯繫過
    ，但是要問他幾點要過來載運酒類標籤，或聯絡飲酒情事，
    另外我也不認識門號0000000000號之行動電話持
    機人或綽號「粘董」之人，我也未曾與該人聯絡過云云，然
    經查：
(一)、事實欄一之事實，即被告壬○○係菸酒公司林口廠之印刷技
    術員，於上開時、地，受派在該廠物料課，負責駕駛該廠堆
    高機，將該廠所印製之各式菸盒包裝紙，堆上載運貨車並隨
    車前往目的地交貨之工作等情，業據被告壬○○坦承在卷，
    並經證人即當時為菸酒公司林口廠物料課庫守癸○○、丙○○、政風主任戊○○、物料課長甲○○證述明確，並有臺灣
    菸酒股份有限公司林口印刷廠九十五年一月十七日臺菸酒林
    印料字第Ｚ○○○○○○○○○號函、臺灣省菸酒公賣局工
    人履歷表暨各項紀錄影本各一份在卷可稽。而菸酒公司係由
    財政部百分之百出資投資設立，即公股比例百分之一百等情
    ，亦有臺灣菸酒股份有限公司九十五年一月十八日台菸酒菸
    字第Ｚ○○○○○○○○○號函在卷可證。被告壬○○為依
    據法令從事公務之人員已明；被告乙○○則係大榮公司所僱
    用之貨車司機，因大榮公司承攬載運菸酒公司林口廠所產製
    之各式酒類標籤，遂指派乙○○自九十二年五、六月間某日
    起，負責駕駛大榮公司所有之車牌號碼：ＨＵ- 七一一號大
    貨車，前往菸酒公司林口廠，主要負責運送該廠所交運之各
    式酒類標籤至目的地，另因臨時需要，亦偶爾受託載運菸盒
    包裝紙等情，亦經被告乙○○坦承不諱，並經證人癸○○、
    丙○○證述明確。
(二)、事實欄二之事實，即被告乙○○是否受被告壬○○指使而與
    被告壬○○、「粘董」等人共為上開竊取菸盒包裝紙之犯行
    一節：
、被告乙○○於九十四年一月十五日警詢時供稱：我竊取菸盒
    包裝紙，都由被告壬○○所指使，我與被告壬○○係於九十
    三年九月初某日，協議竊取該廠菸盒包裝紙，被告壬○○是
    以門號0000000000號行動電話撥打我00000
    00000、0000000000號行動電話與我聯絡，
    取貨人則持用0000000000號之行動電話，取貨之
    人係由被告壬○○接洽，交貨後，取貨人會支付我報酬等語
    ；於九十四年四月二十日檢察官訊問時證述：被告壬○○於
    九十三年九月間某日，指示我將菸盒包裝紙載出廠區，我與
    被告壬○○約定將菸盒包裝紙載運到大榮貨運之轉運站，被
    告壬○○會派人到轉運站去取貨，取貨人會給我五千元報酬
    ，被告壬○○有時會當面跟我講，後來也會打我手機與我聯
    絡何時載運菸盒包裝紙，取貨之人也曾打我手機與我聯絡等
    語；於九十四年五月三十一日檢察官訊問時證述：菸盒包裝
    紙確實是被告壬○○要我搬走的，我不是菸酒公司之員工，
    沒有被告壬○○同意，我沒有辦法去搬菸盒包裝紙等語；於
    九十五年三月七日本院審理時證述：被告壬○○於九十三年
    九月初某日十五時許，在林口廠廠區內，當面問我可否將菸
    盒包裝紙載出廠區，我當時就答應，被告壬○○說他會指定
    車輛來接運，當時被告壬○○沒有跟我談到載運報酬，是後
    來第一次載運完後，被告壬○○問我收到多少錢，我跟他說
    四板五千元，每次要竊取菸盒包裝紙前，大部分是由被告壬○○在竊取當日十五時許前後，打電話問我今天是否可以出
    貨，被告壬○○有二支電話，其中一支門號是000000
    0000號，另一支我忘了，取貨人是一個姓粘的董事長，
    也是被告壬○○負責以電話跟姓粘的董事長持用之門號00
    00000000號之行動電話聯絡取貨事宜，因為我不知
    道什麼是白的（指淡菸包裝紙）或什麼是黃的（指硬盒包裝
    紙）菸盒，被告壬○○才知道，所以我偷運菸盒包裝紙十三
    次中，有十次被告壬○○都在現場，且大部分（應為九次，
    詳如後述）是由被告壬○○駕駛堆高機，把菸盒包裝紙搬到
    我的貨車上，我載了快十次之後，才知道如何分辨，所以此
    時被告壬○○也會打電話叫我自己上貨，並在電話中交代我
    各載幾板，這幾次（應為四次，詳如後述）是由我駕駛堆高
    機上貨，另外這幾次中也有一、二次，因為被告壬○○打電
    話時已經酒醉，所以後來由「粘董」再打電話與我聯絡，指
    示我要出幾板，我每次竊得菸盒包裝紙後，均將所竊取之菸
    盒包裝紙載至大榮貨運公司北一轉運中心，這是因為我的車
    子沒有升降尾門，如果沒堆高機，無法卸貨至他車，所以我
    向被告壬○○作此建議，我每次將所竊菸盒包裝紙載抵轉運
    中心後，均由我駕駛轉運中心之堆高機，將菸盒包裝紙轉運
    至「粘董」等人所聯繫到場另一輛卡車上等語。
、審酌被告乙○○上開供述、證述，除均一致指稱係被告壬○○於上開時、地，指示其竊取上開菸盒包裝紙外，並對其二
    人之聯絡方式、聯絡時使用之電話門號、竊取菸盒包裝紙之
    方式，菸盒包裝紙載出廠區後，係由「粘董」等人負責接應
    等情，證述明確，且前後一致，核無瑕疵，其供述、證述已
    可採信，而其所陳其與被告壬○○、「粘董」以上開門號行
    動電話互為聯絡竊取菸盒包裝紙之情形，亦有下列通聯紀錄
    可為補強，並有證人癸○○、丁○○於本院審理時之證述可
    佐，其上開供述、證述足堪採信，其供述、證述可供採信之
    理由及相關之補強證據，均詳述如下：
(1)、被告乙○○上開所陳：被告壬○○曾以門號0000000
    000號行動電話與我門號0000000000、000
    0000000號行動電話互為通聯，通聯內容即為指示我
    竊取菸盒包裝紙；被告壬○○亦曾以門號00000000
    00號行動電話與取貨人「粘董」持用之門號000000
    0000號之行動電話互為通聯，通聯內容即為通知「粘董
    」等人接應等情，經查，門號0000000000號行動
    電話係被告壬○○持用，業據被告壬○○坦承在卷，而被告
    壬○○持用之此門號，於上開被告乙○○所陳竊取菸盒包裝
    紙期間內，確實有與被告乙○○持用之門號0000000
    000、0000000000號行動電話；被告乙○○所
    稱「粘董」之人持用之門號0000000000號行動電
    話，互為密集之通聯等情，有該等門號行動電話之通聯紀錄
    四份在卷可參。依該四份通聯紀錄顯示，被告壬○○持用之
    門號0000000000號行動電話，與被告乙○○持用
    之門號0000000000、0000000000號行
    動電話間，在九十三年十月二十七日起，至九十四年一月十
    二日止，即有高達一百三十四次之通聯情形，其中接通之次
    數有三十五次；與被告乙○○所陳「粘董」持用之門號00
    00000000號行動電話間，在九十三年十一月九日起
    ，至九十四年一月十二日止，亦有達十四次之通聯情形，其
    中接通次數有八次；而該「粘董」之人持用之門號0000
    000000號與被告乙○○持用之門號00000000
    00、0000000000號行動電話間之通聯情形，在
    九十三年十一月九日起，至九十三年十二月二十四日止，亦
    有十二次，其中接通之次數為十二次，而此等通聯之期間，
    均在被告乙○○所指其受被告壬○○指使竊取菸盒包裝紙之
    期間內，被告乙○○所陳被告壬○○以上開門號聯絡其竊取
    菸盒包裝紙及聯絡「粘董」接應等情，已有上開通聯紀錄可
    供補強，顯非憑空杜撰之詞。被告壬○○雖辯稱：我雖有以
    電話與被告乙○○聯繫過，但是要問他幾點要過來載運酒類
    標籤，或偶爾與其聯絡飲酒情事，另我根本不認識門號00
    00000000號之行動電話持用人或「粘董」，更未曾
    與其聯絡過云云，然詰之證人癸○○證稱：被告乙○○載運
    酒類標籤，是由我負責電話聯絡，不是被告壬○○，我也不
    會委託被告壬○○通知乙○○來取貨等語，被告壬○○所稱
    其以電話與被告乙○○聯繫載運酒類標籤云云，即與證人癸○○之證述不符，且如前述，被告壬○○持用之上開門號與
    被告乙○○持用之上開門號，於九十三年十月二十七日至九
    十四年一月十二日間，有多達一百三十四之通聯紀錄，被告
    壬○○竟稱其係與被告乙○○偶爾撥打電話聯絡喝酒云云，
    顯與常情相違；而被告壬○○亦確實有與門號000000
    0000號之行動電持用人通聯之情形，且於九十三年十一
    月九日至九十四年一月十二日間，即有十四次之通聯紀錄，
    亦如前述，被告壬○○辯稱我根本不認識門號000000
    0000號之行動電持用人亦未與其聯絡云云，即與事實不
    符，被告壬○○上開所辯，顯屬卸責之詞，均難採信。
(2)、被告乙○○於九十五年三月七日本院審理時，就其先後十三
    次竊取菸盒包裝紙中，有以其持用之上開門號行動電話與被
    告壬○○持用之上開門號、「粘董」持用之上開門號行動電
    話通聯之情形（即九十三年十一月十一日、十七日、十九日
    、二十五日、九十三年十二月七日、十六日、二十四日、九
    十四年一月十二日等八次）亦明確證述：九十三年十一月十
    一日我跟被告壬○○通聯，也有與「粘董」通聯，當天被告
    壬○○是打電話問我今天是否可以載菸盒出來，我就跟他說
    沒關係，請他把「粘董」電話給我，由我再跟「粘董」聯絡
    ，後來我有打電話給「粘董」，「粘董」知道要出幾板菸盒
    ，當天我有實際載菸盒三板，後來我把菸盒包裝紙交給「粘
    董」所指定之貨車；九十三年十一月十七日當天我有跟被告
    壬○○通聯，也有與「粘董」通聯，這天被告壬○○是先跟
    我講分攤酒錢的事，後來被告壬○○有講說要去林口廠載菸
    盒，被告壬○○跟我講要載三板菸盒；九十三年十一月十九
    日當天是被告壬○○打電話給我，他酒醉了，這天應該有載
    菸盒四板；九十三年十一月二十五日當天我跟壬○○有通聯
    ，這一次就是九十三年十一月份最後一次載運菸盒；九十三
    年十二月七日當天我跟壬○○有通聯，當天被告壬○○出車
    從中部回來，他下台中，所以他先打電話給我，要指示我載
    運菸盒，當天有載運菸盒，這是九十三年十二月份第一次；
    九十三年十二月十六日我跟被告壬○○通聯是聯絡載運菸盒
    的事，這次就是九十三年十二月份第二次載運菸盒，當天就
    有載菸盒；九十三年十二月二十四日我跟被告壬○○有通聯
    ，這就是十二月份最後一次載運菸盒，我也有打電話給「粘
    董」說今天可以出貨，要派車過來，我後來也有再回撥被告
    壬○○電話，跟他講說貨出完了；九十四年一月十二日我與
    被告壬○○有以電話通聯，是談要載什麼貨；上開八次竊取
    時間，均係當天十九時許前後，就是利用該廠物料課員工下
    班後竊取，且其中九十三年十一月十一日、十七日、九十三
    年十二月七日、十六日四次，被告壬○○在場並駕駛堆高機
    上貨等語，參酌上引通聯紀錄，被告乙○○所陳其竊取菸盒
    包裝紙之九十三年十一月十一日該次，被告壬○○係於當日
    九十二十八分二十八秒，即與被告乙○○通聯，其後續與被
    告乙○○、「粘董」各通聯一次，而被告乙○○亦於當日與
    「粘董」通聯四次，且其中十九時四十六分三十二秒與「粘
    董」之通聯，即被告乙○○所稱當日竊取菸盒之後不久，而
    被告乙○○當時之收發話基地台位置在桃園縣龜山鄉○○路
    五八號五樓頂，此位置正好是被告乙○○所陳其將菸盒包裝
    紙交「粘董」之北一轉運中心；九十三年十一月十七日該次
    ，被告乙○○持用之上開門號，確實有與被告壬○○持用之
    上開門號通聯八次（接通五次）、與「粘董」持用之上開門
    號通聯一次（接通一次），被告壬○○持用之上開門號亦有
    與「粘董」持用之上開門號通聯二次（接通零次），其中被
    告壬○○於當日十九時二十分九秒起，至二十一時十七分四
    十七秒止與被告乙○○之多次通聯時，即被告乙○○所稱當
    日竊取菸盒之前後，而被告壬○○當時之收發話基地台位置
    在桃園縣龜山鄉○○村○○路四一號四樓頂，而此正好是被
    告壬○○持用之該門號於菸酒公司林口廠內收發話時之基地
    台；九十三年十一月十九日該次，被告乙○○持用之上開門
    號，確實有與被告壬○○持用之上開門號通聯十四次（接通
    三次）、與「粘董」持用之上開門號通聯一次（接通一次）
    ，被告壬○○持用之上開門號亦有與「粘董」持用之上開門
    號通聯一次（接通零次），其中被告壬○○於當日十八時二
    十四分三十九秒起，至二十時十九分五十四秒止與被告乙○○之多次通聯時間，即被告乙○○所稱當日竊取菸盒之前後
    （依基地台位置顯示，被告壬○○不在廠區，詳如後述）；
    九十三年十一月二十五日該次，被告乙○○持用之上開門號
    ，確實有與被告壬○○持用之上開門號通聯十二次（接通十
    二次），其中被告壬○○於當日十八時五十一分四十秒起，
    至二十時十四分十八秒止與被告乙○○之多次通聯時間，即
    被告乙○○所稱當日竊取菸盒之前後（依基地台位置顯示，
    被告壬○○不在廠區，詳如後述）；九十三年十二月七日該
    次，被告乙○○持用之上開門號，確實有與被告壬○○持用
    之上開門號通聯四次（雖均未接通，然足證被告壬○○當天
    另持其他電話撥通，詳如後述）；九十三年十二月十六日該
    次，被告乙○○持用之上開門號，確實有與被告壬○○持用
    之上開門號通聯三次（接通一次），其中被告壬○○於當日
    十九時四十分五十三秒與被告乙○○之通聯，即被告乙○○
    所稱當日竊取菸盒之前後，而被告壬○○當時之收發話基地
    台位置在桃園縣龜山鄉○○村○○路四一號四樓頂，而此正
    好是該門號於菸酒公司林口廠內收發話時之基地台；九十三
    年十二月二十四日該次，被告乙○○持用之上開門號，確實
    有與被告壬○○持用之上開門號通聯七次（接通五次）、與
    「粘董」持用之上開門號通聯四次（接通四次），其中被告
    壬○○於當日二十時五十二分五十三秒起，至二十一時十一
    分五十一秒止與被告乙○○之通聯之二次通聯，即被告乙○○所稱當日竊取菸盒之前後（依基地台位置顯示，被告壬○○不在廠區，詳如後述）；九十四年一月十二日該次，被告
    乙○○持用之上開門號，確實有與被告壬○○持用之上開門
    號通聯四次、被告壬○○持用之上開門號亦有與「粘董」持
    用之上開門號通聯一次（雖均未接通，然足認被告壬○○當
    天是當場告知被告乙○○竊取菸盒包裝紙，詳如後述），被
    告壬○○持用之上開行動電話門號，於被告乙○○所指竊取
    菸盒包裝紙之該八日，均有與被告乙○○或「粘董」互有上
    開通聯情形，而其中有六次，均係於被告乙○○所稱竊取時
    間之當日十九時許前後，多次通聯，甚且被告乙○○所指被
    告壬○○在場並駕駛堆高機上貨之四次中，其中九十三年十
    一月十七日、九十三年十二月十六日二次，依上開被告壬○○收發話之基地台位置顯示，竊取當時被告壬○○顯然仍在
    菸酒公司林口廠廠內，而菸酒公司林口廠之下班時間為十六
    時三十分許，業經證人癸○○於本院審理時證述明確，且為
    被告壬○○所是認，而被告壬○○於上開時間並未加班，亦
    有菸酒公司林口廠函覆被告壬○○九十三年六月一日至九十
    四年六月一日之加班紀錄一份在卷可稽，被告壬○○竟於下
    班時間之十九時許前後，仍滯留於林口廠廠區內，核與被告
    乙○○所陳該二次竊取菸盒包裝紙時，被告壬○○在場等情
    相符。
(3)、再詰之證人癸○○於九十五年一月三日本院審理時證述：九
    十四年一月十二日當天我下午是請假去開會，出門前有去點
    貨，第二天上班時我發現菸盒包裝紙少三板，所以我有懷疑
    是大榮貨運的司機偷的，我就去警衛室查詢，警衛說被告乙○○昨天載貨八板，所以我確定是被告乙○○偷的，後來被
    告乙○○跟我去警局作筆錄，被告乙○○說林口廠有一個外
    號叫「球比」的人指使被告乙○○將菸盒包裝紙運出去，被
    告乙○○說球比會電話通知被告乙○○取貨，球比就是壬○○等語，被告乙○○係於遭癸○○懷疑時，即坦承全部犯行
    ，且立即隨同癸○○前往警局製作筆錄，並主動指出指使之
    人即為外號叫「球比」之被告壬○○，是被告乙○○顯無遭
    人指使而惡意污攀被告壬○○之可能，甚且被告壬○○亦自
    承其與被告乙○○並無嫌隙，又曾經一同飲酒，顯為朋友關
    係，甚且本件若係被告乙○○自行竊取則被告乙○○僅係觸
    犯一般竊盜罪，若與被告壬○○共犯，則觸犯貪污治罪條例
    之罪，二罪刑度天差地別，被告乙○○顯無故意污攀被告壬○○之理，參以被告乙○○主要係受林口廠委託載運酒類標
    籤，被告乙○○所陳剛開始時其根本無法分辨菸盒之種類，
    如何正確竊取取貨人所欲取得之菸盒數量、種類等情亦可採
    信，實難想像被告乙○○在無任何內應之情形下，可以連續
    在該廠內竊取菸盒包裝紙十三次之多。再詰之證人即台灣菸
    酒公司林口廠菸盒製造操作員丁○○於九十五年一月十七日
    本院審理時證述：九十三年十一月十八日前後某日十八時至
    二十時許，曾看到被告乙○○在廠區載運占板，其上有一捆
    一捆之紙盒，這次被告乙○○是自己開堆高機，另一次是九
    十三年十二月七日十八時至二十時許，看到被告乙○○在廠
    區載運占板，因為被告乙○○是搬運一捆一捆之紙盒，酒類
    標籤不是一捆一捆，所以被告乙○○應該是搬運菸盒，九十
    三年十一月十八日前後這一次，我看到被告乙○○時，也同
    時看到被告壬○○等語，是被告乙○○該二次顯係在竊取菸
    盒包裝紙，而被告壬○○確實有一次在場無誤，而被告壬○○係負責載運菸盒包裝紙，顯然明知該菸盒包裝紙非被告乙○○所可承運，被告壬○○當時在場又未阻止被告乙○○載
    運菸盒包裝紙，益徵被告壬○○係與被告乙○○共犯甚明。
    綜上證人之證述及前開通聯紀錄，均在在顯示，被告乙○○
    證稱其是受被告壬○○指使而與被告壬○○、「粘董」等人
    共為上開竊取菸盒包裝紙之犯行等情，應與事實相符而可採
    信。
、被告壬○○之選任辯護人雖為被告壬○○辯稱：本案涉及被
    告壬○○部分，僅有被告乙○○之證述，而依上開通聯紀錄
    顯示，被告乙○○所稱其與被告壬○○共同竊取菸盒包裝紙
    之九十三年十二月七日、九十四年一月十二日二日，其二人
    雖有撥打電話情形，然均未接通，且該二日亦未有被告壬○○與綽號「粘董」之通聯紀錄；另被告乙○○先稱取貨人持
    用手機門號為0000000000號，又改稱其手機門號
    為0000000000號，前後陳述不一，被告乙○○所
    為被告壬○○以電話聯絡竊取菸盒包裝紙之證述，顯有瑕疵
    ，難以採信云云，然查：
(1)、被告乙○○上開供述、證述已有前述證人癸○○、丁○○之
    證述及相關通聯紀錄可供補強，業如前述，且審酌被告乙○○前後之供述、證述，係稱被告壬○○或於被告乙○○進廠
    載運酒類標籤時，當面告知被告乙○○；或由被告壬○○以
    電話，聯絡被告乙○○竊取菸盒包裝紙等情，是被告乙○○
    除指被告壬○○有以電話聯絡之方式與其聯絡竊取菸盒包裝
    紙之情事外，亦指出被告壬○○曾以當面告知之方式，通知
    其竊取菸盒包裝紙之情事，而被告乙○○於本院審理時證述
    ：九十四年一月十二日當天十五、十六時許，被告壬○○打
    電話給我說要出幾板菸盒包裝紙，交談僅三分鐘左右，被告
    壬○○交代我自己開堆高機上貨，被告壬○○除上開000
    0000000號門號外，還有另一支電話門號，我忘了被
    告壬○○是用哪一支電話門號與我聯絡等語，是被告乙○○
    明白指出被告壬○○尚持用另一支不詳門號之行動電話，並
    曾用以聯絡竊取菸盒包裝紙，自尚難僅憑被告壬○○持用之
    上開門號行動電話於九十三年十二月七日、九十四年一月十
    二日未與被告乙○○持用之上開門號電話接通，亦未與「粘
    董」持用之門號通聯，即指被告乙○○上開所陳有何與事實
    不符之處，被告壬○○之選任辯護人以此指摘被告乙○○所
    陳不實，尚難可採。
(2)、被告乙○○於本院審理時證稱：九十三年十二月七日當天是
    被告壬○○出車，從中部回來，他下台中，所以回來前，被
    告壬○○就先打電話給我，指示我載運菸盒包裝紙等語，而
    依九十三年十二月七日被告壬○○0000000000號
    電話門號與被告乙○○持用之上開門號未接通之通聯紀錄顯
    示，被告壬○○先於當日十七時八分七秒撥打被告乙○○持
    用之門號，被告壬○○基地台位置在苗栗縣銅鑼鄉○○村○○○路十二之一號；又於當日十七時五十二分三十七秒撥打
    被告乙○○持用之門號，被告壬○○基地台位置在桃園縣楊
    梅鎮○○路二九四號三樓；又於當日十八時零分三十九秒撥
    打被告乙○○持用之門號，被告壬○○基地台位置在桃園縣
    楊梅鎮○○路二九四號三樓；又於當日十八時二十一分十一
    秒撥打被告乙○○持用之門號，被告壬○○基地台位置在桃
    園縣平鎮市○○路○段一一一巷二號二樓頂，雖上開通聯並
    未接通，然依被告壬○○發話之基地台移動情形顯示，被告
    壬○○當天確係由苗栗向北往桃園方向移動，核與被告乙○○上開於本院審理時所證稱被告壬○○之行程完全相符，若
    非其二人確有通聯並接通聯絡，被告乙○○怎有可能知道被
    告壬○○上開行程，被告乙○○所陳當天被告壬○○從台中
    回來前，先打電話給我，指示我載運菸盒包裝紙等語，即可
    採信，是其二人既有電話聯絡，而被告壬○○持用之000
    0000000號電話門號竟未與被告乙○○持用之上開門
    號接通，足認被告乙○○所陳被告壬○○另持用一不詳號碼
    之行動電話等情，亦可採信。
(3)、依九十四年一月十二日被告壬○○以0000000000
    號電話門號與被告乙○○上開門號通聯之未接通通聯紀錄顯
    示，被告壬○○於當日十時四十九分五十一秒起，至當日十
    五時四十分五十秒止，先後四次撥打被告乙○○持用之門號
    ，而被告壬○○基地台位置均在桃園縣龜山鄉○○村○○路
    四一號四樓頂，而此正好是被告壬○○持用之該門號於菸酒
    公司林口廠內收發話時之基地台位置，足認被告壬○○當天
    於此段時間內，均在菸酒公司林口廠廠區內，而被告乙○○
    於此時間內，又會來到廠區載貨，是雖該日其二人電話未撥
    通，然依其二人當時正好均在菸酒公司林口廠廠區內等情判
    斷，此次顯係如被告乙○○所陳當面聯絡之情形，益徵被告
    乙○○上開供述、證述：被告壬○○有時是利用我進廠載運
    酒類標籤時，當面告知載運菸盒包裝紙等語，亦與事實相符
    。
(4)、至於門號0000000000號手機持用人為何人一節，
    被告乙○○於警詢及本院審理時均明確陳述被告壬○○以門
    號0000000000號行動電話與我門號000000
    0000、0000000000號行動電話互為通聯，取
    貨人則持用之門號0000000000號之行動電話與我
    互為通聯等語，且有上開通聯紀錄可佐，其於偵查中所陳：
    取貨人會打我0000000000號電話與我聯絡云云，
    顯屬口誤，被告壬○○之選任辯護人竟以此指責被告乙○○
    陳述有瑕疵，實難可採。另依被告乙○○上開所陳，雖足認
    被告壬○○除持用上開0000000000號行動電話外
    ，尚持用另一行動電話門號，然因被告乙○○已忘記被告壬○○持用之門號號碼，而此門號係由何人名義所申請，亦因
    被告壬○○始終否認犯行，而無從查知，是此部分已無調查
    之可能，然因被告壬○○持用之門號0000000000
    號行動電話，已分別與被告乙○○、「粘董」有上開多次互
    為通聯之紀錄，僅此即足認被告乙○○上開所陳與事實相符
    ，是本件縱然無法查知被告壬○○持用之其他電話門號，亦
    不影響本件事實之認定，併此敘明。
(三)、事實欄三之事實，即被告壬○○、乙○○下手實施竊取菸盒
    包裝紙之時間、數量、種類、方式；每次竊取時係由被告壬○○或被告乙○○駕駛堆高機上貨；每次竊得該等包裝紙後
    之交貨方式；及被告乙○○因而獲得之報酬一節：
、被告乙○○於九十四年一月十五日警詢時供稱：我自九十三
    年九月中旬某日起，至九十四年一月十二日止，先後在菸酒
    公司林口廠內，竊取長壽淡菸包裝紙、長壽硬盒包裝紙，共
    十三次，竊取方式是由我駕駛大貨車至該廠，由被告壬○○
    或由我駕駛堆高機將菸盒包裝紙堆入我所駕駛之HU－七一一
    號大貨車上，隨即由我運出廠區，並將菸盒包裝紙運送至大
    榮公司貨物轉運中心，由被告壬○○所聯絡之取貨人取貨，
    取貨人會支付五千元報酬給我等語；於九十四年四月二十日
    檢察官訊問時證述：我與被告壬○○約定，由我將菸盒包裝
    紙載運到大榮公司轉運站，被告壬○○會派人到轉運站取貨
    ，取貨人會給我五千元，直到九十四年一月間被發現為止等
    語；於九十五年三月七日本院審理時證述：被告壬○○於九
    十三年九月初某日，請我載運菸盒包裝紙，我是駕駛車牌Ｈ
    Ｕ- 七一一號大貨車，因為該車沒有升降尾門，沒有堆高機
    不能上、下貨至他車，所以我向被告壬○○建議，可將菸盒
    包裝紙載到大榮貨運公司北一轉運中心，以該中心之堆高機
    轉運至他車，我先後偷運菸盒包裝紙十三次，時間均是在當
    日十九時許以後，其中約有十次被告壬○○在現場，大部分
    是由被告壬○○駕駛菸酒公司林口廠之堆高機，把菸盒包裝
    紙堆運至我駕駛之貨車上，載了幾次後，我才知道如何分辨
    菸盒包裝紙之種類，所以有時候被告壬○○因為喝酒醉，沒
    辦法回到菸酒公司林口廠，會或由被告壬○○，或由「粘董
    」打電話交代我要載何種菸盒包裝紙，並要我自己駕駛菸酒
    公司林口廠之堆高機上貨，因為癸○○、丙○○下班後，會
    將堆高機鑰匙放在一樓一號機第三個抽屜，所以我可以自己
    去拿堆高機鑰匙，然後自己駕駛林口廠之堆高機上貨，這種
    情形大約有四次左右，包含九十四年一月十二日該次；我每
    次進廠載運菸盒包裝紙，都是因為我在當日十五時許前後，
    會先進廠合法載運菸酒公司林口廠託運之啤酒標籤，我將啤
    酒標籤載運出廠時，我會先跟警衛說因為酒標作不出來，我
    晚一點還要再過來載，所以我就利用第二次進廠之機會把菸
    盒包裝紙載出來，如果當天是載運三板菸盒包裝紙，我都會
    在第一次進廠載運啤酒標籤時預留一板啤酒標貼，所以載運
    菸盒包裝紙時，就載貨車後面放一板啤酒標籤作為掩飾，我
    各次偷運菸盒包裝紙之情形如下：第一次竊取菸盒包裝紙是
    九十三年九月中旬某日十九時許，一次竊取菸盒包裝紙三板
    ，這次是被告壬○○開堆高機上貨，這次我還跟被告壬○○
    建議在大貨車車廂尾端放一板合法啤酒標籤，這次載三板菸
    盒包裝紙，我獲取報酬五千元，但此次之後，載運菸盒包裝
    紙三板報酬是四千元，四板報酬是五千元；第二次竊取菸盒
    包裝紙是九十三年十月初某日，因為我跟當天值班警衛很熟
    ，我跟警衛說貨物太多了，所以要再分二次載運，所以我於
    當天接續二次進廠載菸盒包裝紙，每次各四板，後面也沒用
    啤酒標貼來擋，這二次警衛都沒有檢查，第一個四板是當天
    十九時許進去載，第二個四板是當天二十時許進去載，這八
    板都是被告壬○○幫我上貨；第三次竊取菸盒包裝紙是九十
    三年十月初某日至九十三年十月十日前間某日，當天是十九
    時許進去竊取菸盒包裝紙，我進去後，被告壬○○到我車上
    跟我說癸○○先生在現場，還不能出貨，所以我在一個啤酒
    箱的廠區等了二個小時才載，這次也是被告壬○○開堆高機
    上貨，竊取菸盒包裝紙四板；第四次竊取菸盒包裝紙是九十
    三年十月底某日十九時許，一次竊取菸盒包裝紙三板，是由
    被告壬○○開堆高機上貨；第五竊取菸盒包裝紙是九十三年
    十月底某日二十時許，與前次大約相隔一星期左右，一次竊
    取菸盒包裝紙三板，是由被告壬○○開堆高機上貨；第六次
    竊取菸盒包裝紙是九十三年十一月初某日十九時許，一次竊
    取菸盒包裝紙三板，是由被告壬○○開堆高機上貨，依我與
    被告壬○○、「粘董」之通聯紀錄看來，這次應該是九十三
    年十一月十一日；第七次竊取菸盒包裝紙是九十三年十一月
    月中某日十九時許，一次竊取菸盒包裝紙四板，當天因為癸○○不在，而且當天值班警衛跟我很熟，所以車後沒有放啤
    酒標貼，是由被告壬○○開堆高機上貨，依我持用手機門號
    之通聯紀錄看來，這次應該九十三年十一月十七日；第八次
    竊取菸盒包裝紙是九十三年十一月二十日前後某日十九時許
    ，一次竊取菸盒包裝紙三板，這次被告壬○○不在場，由被
    告壬○○於當天下午打電話給我，指示我載白長壽幾板、黃
    長壽幾板，我就自己上貨，依我持用手機門號之通聯紀錄看
    來，這次應該是九十三年十一月十九日；第九次竊取菸盒包
    裝紙是九十三年十一月月底某日十九時許，一次竊取菸盒包
    裝紙三板，這一次被告壬○○在場，但因為被告壬○○在旁
    邊跟一個機台操作人員聊天，所以由我自己開堆高機上貨，
    依我持用手機門號之通聯紀錄看來，這次應該是九十三年十
    一月二十五日；第十次竊取菸盒包裝紙是九十三年十二月月
    初某日十九時許，一次竊取菸盒包裝紙四板，這次是由被告
    壬○○開堆高機上貨，依我持用手機門號之通聯紀錄看來，
    這次應該是九十三年十二月七日：第十一次竊取菸盒包裝紙
    是九十三年十二月月中某日十九時許，一次竊取菸盒包裝紙
    四板，是由被告壬○○開堆高機上貨，依我持用手機門號之
    通聯紀錄看來，這次應該是九十三年十二月十六日；第十二
    次竊取菸盒包裝紙是九十三年十二月底某日二十時許，一次
    竊取菸盒包裝紙三板，被告壬○○是先在當天下午三點半到
    四點之間打電話給我，跟我說要載幾板菸盒，並問我幾點可
    以去載，幾點出廠，因為被告壬○○要聯絡「粘董」，我就
    跟被告壬○○說大概晚上八點多才可以去載，我就請被告壬○○打電話給「粘董」，後來我是當天二十時許進去載菸盒
    包裝紙，我自己開堆高機上貨，這次被告壬○○不在場，依
    我持用手機門號之通聯紀錄看來，這次應該是九十三年十二
    月二十四日；第十三次竊取菸盒包裝紙是九十四年一月十二
    日十九時許，一次載運三板菸盒包裝紙，外面擋了一板的啤
    酒標貼，近二十時許才出來，當天被告壬○○在下午打電話
    跟我聯絡，他跟我說要載幾板菸盒包裝紙，他問我幾點可以
    載出來，我說可以載三板，大約晚上八、九點多可以載出來
    ，這一次壬○○不在場；上開十三次將菸盒包裝紙載出菸酒
    公司林口廠後，都是由「粘董」、小賴及另一名年約五、六
    十歲之男子來取貨，前一、二次載運菸盒包裝紙，是由被告
    壬○○聯絡「粘董」等人，在菸酒公司林口廠附近的7-11便
    利商店等我，「粘董」等人會在該處攔我的車，攔下來之後
    ，就由我帶路至北一轉運中心，後來被告壬○○與「粘董」
    等人改約到靠近我們公司之桃園縣龜山鄉○○路一號這邊新
    開的7-11便利商店等我，我看到他們車子就按喇叭，他們就
    會跟在我後面至北一轉運中心，每次到達北一轉運中心後，
    「粘董」等人就會指派另一輛車號不詳之貨車過來接貨，我
    就駕駛北一中心的堆高機，把菸盒包裝紙搬運到他們指定的
    貨車上，我記得其中有一、二次，等了快二個小時，聯絡之
    貨車才到，除了上開第一次外，我每次載運四板菸盒包裝紙
    可獲取五千元報酬，三板菸盒包裝紙可獲取四千元報酬；報
    酬大部分是由小賴交給我，有一、二次是該年約五、六十歲
    之男子交給我等語。被告乙○○上開供述、證述，明確交代
    其與被告壬○○於何時、何地，以何方式竊取菸盒包裝紙，
    其中九次係由被告壬○○；四次係由被告乙○○駕駛上開堆
    高機將菸盒包裝紙堆上其所駕駛之大貨車，菸盒包裝紙載出
    廠區後，係由「粘董」等人負責接應，其並由「粘董」等人
    處，獲取多少報酬等細節，前後陳述一致，核無瑕疵，並有
    前開通聯分析可佐。
、再詰之證人癸○○於九十四年四月二十日檢察官訊問時證述
    ：九十三年九月開始我發現長壽菸包裝紙短少，經查訪後，
    於同年十二月間發現可能是被告乙○○將菸盒包裝紙載離工
    廠，九十四年一月十二日我請假，我於翌日回來清點菸盒包
    裝紙後，又發現短少，我向警衛及同事查證後，確認被告乙○○九十四年一月十二日晚上，有去載菸盒包裝紙等語；於
    九十五年一月三日本院審理時證述：我現於菸酒公司林口印
    刷廠擔任財務管理的工作，而本案發生當時，我是在物料科
    擔任物料倉儲工作，我於九十三年九月底發現菸盒包裝紙短
    少三板，一板是四百八十ＴＰ，一ＴＰ是一千張包裝紙，一
    張包裝紙就是一包二十支香煙，當時我以為是我自己的帳目
    做錯，可是後來都查不出來，同年十月中又發現短少長壽二
    十支硬盒包裝紙三板，一板一百十二ＴＰ；同年十月底，又
    陸續發現短少菸盒包裝紙，我再次清點庫存，發現短少更多
    ，在十月底是短少長壽二十支硬盒一千七百九十二ＴＰ，淡
    菸菸盒包裝紙短少九百六十ＴＰ，到了同年十一月五日，我
    下班時再去清點數量，結果同年十一月八日上班時，我發現
    又短少二板長壽二十支硬盒，這時我就肯定是被偷竊，到同
    年十一月底，我再次清點數量，發現長壽二十支盒短少七百
    八十四ＴＰ，淡菸菸盒包裝紙短少二千八百八十ＴＰ，到了
    同年十二月中旬又發現淡菸菸盒包裝紙短少二千四百ＴＰ，
    長壽二十支硬盒短少六百七十二ＴＰ，我知道東西確實被偷
    了，一直到九十四年一月十二日當天下午，我請假去開會，
    我要出門前有去點貨，等到翌日即十三日我上班時，我又發
    現短少長壽二十支硬盒三百三十六ＴＰ，因為我知道大榮貨
    運的車子是密閉的，所以我懷疑是大榮貨運的司機偷的，我
    就跑到警衛室問昨天大榮貨運是載運酒標籤幾板，警衛跟我
    說是帶八板，但查證後發現當天只能載運酒標籤五板，我確
    定大榮貨運司機竊取菸盒包裝紙沒錯，上開期間內，菸酒公
    司林口廠總計失竊長壽二十支硬盒包裝紙三千五百八十四Ｔ
    Ｐ，淡菸菸盒包裝紙七千六百八十ＴＰ等語；證人甲○○於
    九十五年一月十七日本院審理時證述：本件案發時我在菸酒
    公司林口廠擔任物料課長，督導一些儲運成品、綜理物料課
    全部事務，香菸包裝成品，是放在廠區一樓，香菸包裝成品
    是一板一板裝，癸○○負責清點菸盒包裝，失竊之包裝盒是
    在一樓凹板機旁邊失竊等語；證人丙○○於九十五年一月三
    日本院審理時證述：我現於菸酒公司林口廠擔任成品儲藏，
    成品指酒類、菸類標籤，案發當時我是管理印刷的紙張原材
    料，九十四年年初癸○○發現菸盒包裝紙有短少，我知道失
    竊之總數量，淡菸菸盒包裝紙是七千六百八十ＴＰ，二十支
    硬盒是三千五百八十四ＴＰ等語，比對上開證人所陳菸酒公
    司林口廠遭被告乙○○等人竊取之菸盒包裝紙之時間、數量
    等，均核與被告乙○○上開供述、證述相符。
、詰之證人庚○○於九十五年一月十七日本院審理時證述：本
    件案發時我擔任門口警衛，負責門禁管制、物品出入的檢查
    ，物品要出去時，我要看出貨單，被告乙○○大部分都是當
    天十五、十六時許進廠載運貨物，我遇過被告乙○○一天進
    廠提貨二次之情形有二次，第一次時間我忘了，第二次就是
    九十四年一月十二日，這次被告乙○○第一次進廠載貨是當
    天下午，出廠時，我看到最外面那板是酒標，被告乙○○說
    當天物品很多，一次載運不完，要再來第二次，這次我沒有
    上車檢查，因為車子上不去，我看到堆在最外面的是酒標，
    但裡面物品看不到，因為當時天黑了，所以板數看不清楚，
    我只看出貨單，後來被告乙○○於當天十九時許再次進廠，
    約十幾分鐘後出廠，出廠時載運四板貨物，最外面一板是酒
    標，另外還有三板，但是看不出裝什麼等語；證人丁○○於
    九十五年一月十七日本院審理時證述：我在菸酒公司擔任技
    術員，負責機器生產的操作員，工作地點在一樓製造課，機
    器離廠房的門約十幾步，我於九十三年十一月十八日前後某
    日之十六至十八時間某時許，看到被告乙○○在廠區載運占
    板紙盒，被告乙○○是自己開堆高機，我看到被告乙○○時
    ，也同時看到被告壬○○，另外我於九十三年十二月七日十
    八時至二十時許，也有看到被告乙○○在廠區搬貨，當時沒
    有其他物料課的人在旁，但我有於當天十四、十五時許，在
    廠區內看到被告壬○○；我看到的這二次，被告乙○○所搬
    運占板上面的貨物都是用帶子綑起來，是一捆一捆的，不是
    一整箱，因為酒類標籤是一整箱，所以被告乙○○應該是載
    運菸盒包裝紙等語；證人辛○○於九十五年一月十七日本院
    審理時證述：我在公司製造課製盒股，我上班位置在一樓，
    菸盒堆放是在樓上，我的機器是在一樓門口，也有一些菸盒
    是堆在一樓，就在我機器旁邊，我於九十四年一月十二日晚
    間看到被告乙○○載貨，我有看到被告乙○○用堆高機搬運
    我們菸盒，是一板一板的，當時我、丁○○在上班，另外也
    有一次看過被告乙○○下班後來載貨，時間忘記了等語，亦
    核與被告乙○○所陳其係利用駕駛上開大貨車合法載運菸酒
    公司所託運之酒類標籤離廠時，先向該廠大門警衛匡稱：因
    需運之酒類標籤甚多，無法一次運離，需再次進廠載運云云
    ，隨即於離廠後之同日某時許，再次駕駛上開大貨車，以要
    進入廠內載運前次未載離之酒類標籤為由，由該廠警衛同意
    放行後，進入該廠區內，再駕駛菸酒公司林口廠所有用以堆
    放各式菸盒包裝紙、酒類標籤之堆高機，將菸盒包裝紙堆上
    其所駕駛之大貨車載離廠區等情相符。
、並有台灣菸酒股份有限公司林口印刷廠物品出門許可證影本
    二份（九十四年一月十日、十二日）、長壽淡煙包裝紙樣品
    一張、長壽黃菸硬盒樣品一張、長壽香菸包裝盒失竊盤點結
    果報告表影本一份、0000000000號、00000
    00000號門號申登人資料各一份、000000000
    0號、0000000000號、0000000000號
    、0000000000號門號通聯記錄各一份、臺灣菸酒
    股份有限公司林口印刷廠失竊案失竊名稱、時間、批次、數
    量明細表影本一份在卷可稽。綜上，被告壬○○、乙○○確
    有於附表所載時間、地點，或由被告壬○○，或由被告乙○○駕駛菸酒公司林口廠之堆高機，先後竊取菸酒公司林口廠
    所有之菸盒包裝紙十三次，並均由被告被告何易將所竊菸盒
    包裝紙載出廠區後，交「粘董」等人，被告乙○○並自「粘
    董」等人處，取得附表所載之運費報酬等情，已堪認定。
、有關菸酒公司林口廠於九十三年九月起，至九十四年一月十
    二日止，期間所短少之菸盒包裝紙，是否均為被告壬○○、
    乙○○二人竊取，而每次竊取時係由被告壬○○或被告乙○○駕駛堆高機上貨一節：
(1)、被告乙○○於本院審理時明確交代其各次竊取菸盒包裝紙之
    板數為九十三年九月竊取菸盒包裝紙三板；九十三年十月間
    竊取菸盒包裝紙八板、四板、三板、三板；九十三年十一月
    間竊取菸盒包裝紙三板、四板、三板、三板；九十三年十二
    月間竊取菸盒包裝紙四板、四板、三板；九十四年一月十二
    日竊取菸盒包裝紙三板等情，而依菸酒公司林口廠所提出之
    失竊名稱、時間、批次、數量明細表一份所載，該公司於九
    十三年九月遭竊淡菸菸盒包裝紙一四四○ＴＰ；同年十月遭
    竊淡菸菸盒包裝紙九百六十ＴＰ；長壽二十支硬盒一千七百
    九十二ＴＰ；同年十一月遭竊淡菸菸盒包裝紙二千八百八十
    ＴＰ，長壽二十支硬盒七百八十四ＴＰ；同年十二月遭竊淡
    菸菸盒包裝紙二千四百ＴＰ，長壽二十支硬盒六百七十二Ｔ
    Ｐ；九十四年一月十二日遭竊長壽二十支硬盒三百三十六Ｔ
    Ｐ，參酌證人謝麗宏於本院審理時證述：淡菸菸盒包裝紙一
    板是四百八十ＴＰ，長壽二十支硬盒一板一百十二ＴＰ等情
    ，換算結果，菸酒公司林口廠九十三年九月失竊菸盒包裝紙
    三板；九十三年十月間失竊菸盒包裝紙十八板；九十三年十
    一月間失竊菸盒包裝紙十三板；九十三年十二月間竊取菸盒
    包裝紙十一板；九十四年一月十二日竊取菸盒包裝紙三板，
    此正與被告乙○○上開證稱其各次竊取菸盒包裝紙之時間、
    數量完全吻合。
(2)、再依證人癸○○於九十五年一月三日本院審理時證述：我們
    之前雖曾發生過帳目問題，就是我出貨單少打，可是貨已經
    出去了，所以會發生帳目與貨量不符之情形，但是我回頭查
    帳還是可以找出錯誤，但這一次回頭找也找不出來，然此次
    遭竊後，我有拿出相關單據反覆核對，始終找不出原因，後
    來確定是遭竊等語；證人甲○○於九十五年一月十七日本院
    審理時證述：本案發生時癸○○是庫守，負責清點菸盒包裝
    紙成品，菸盒包裝紙運出後，曾有發生錯誤的情形，但很少
    發生，且此種情形對方會直接退貨，我們收回來後，會另外
    再送貨，也會更正錯誤，所以我任職期間，很少發生帳面短
    少情形，一般成品發生短少，差距都很少，至於不良品部分
    ，退回來也有帳，不會有誤差等語，足認菸酒公司林口廠於
    九十三年九月起，至九十四年一月十二日止，所短少之菸盒
    包裝紙，均為被告壬○○、乙○○二人所竊取無誤。
(3)、被告乙○○於本院審理時陳明：九十三年十一月十九日、二
    十五日、同年十二月二十四日、九十四年一月十二日等四次
    ，均是由其駕駛堆高機將菸盒包裝紙堆上其所駕駛之貨車上
    等語，而依上引通聯紀錄顯示，被告壬○○若持其上開門號
    行動電話收發話時，其當時之收發話基地台位置，均在桃園
    縣龜山鄉○○村○○路四一號四樓頂，比對被告乙○○所稱
    其自己駕駛堆高機上貨之九十三年十一月十九日該次，被告
    壬○○先後與被告乙○○互為通聯十四次，其中當日十八時
    四十三分五十五秒起，至二十時十九分五十四秒止之通聯，
    即被告乙○○所稱當日竊取菸盒之前後，被告壬○○當時之
    收發話基地台位置分別為桃園縣龜山鄉○○○路六號六樓頂
    、桃園縣龜山鄉○○村○○○路九號等處；九十三年十一月
    二十五日該次，被告壬○○先後與被告乙○○互為通聯十二
    次，其中當日十七時四十八分二十七秒起，至十九時二十八
    分四十五秒止之通聯，即被告乙○○所稱當日竊取菸盒之前
    後，而被告壬○○當時之收發話基地台位置分別在桃園縣龜
    山鄉華亞園區○○○路二六八號四樓頂、桃園縣龜山鄉○○○路六號六樓頂等處；九十三年十二月二十四日該次，被告
    壬○○先後與被告乙○○互為通聯七次，其中當日十六時十
    四分三秒該次通聯，被告壬○○當時之收發話基地台位置在
    台北縣新店市○○路九九號四樓頂，其後當日二十時五十二
    分五十三秒之再次通聯，即被告乙○○所稱當日竊取菸盒之
    後，被告壬○○當時之收發話基地台位置在桃園縣龜山鄉○○○路七五號處；九十四年一月十二日被告壬○○亦於十七
    時十二分五十二秒與「粘董」通聯，此為被告乙○○所稱當
    日竊取菸盒之前不久，而被告壬○○當時之收發話基地台位
    置在桃園縣龜山鄉○○○路二八號十三樓頂處，是上開時間
    內，被告壬○○持上開門號行動電話收發話之基地台位置，
    有三次係在行進間，且均非桃園縣龜山鄉○○村○○路四一
    號四樓頂，被告乙○○所陳當時係由其駕駛堆高機自行上貨
    ，即可採信。
(4)、被告乙○○雖於本院審理時另稱：九十三年十一月十七日當
    天，被告壬○○不在林口廠裡面，被告壬○○只用電話告訴
    我要載多少云云，然其於同次審理時亦陳明：九十三年十一
    月第二次竊取菸盒包裝紙，是月中某日十九時許，與前一次
    大約相隔一星期左右，這一次是載四板，這一次被告壬○○
    在場，他有開堆高機幫我上貨等語，而九十三年十一月間第
    一次竊取菸盒包裝紙是九十三年十一月十一日，第二次即為
    同年月十七日，是被告乙○○上開所稱九十三年十一月間第
    二次竊取菸盒包裝紙，即是指九十三年十一月十七日甚明，
    是其於本院審理時係一稱被告壬○○在場並開堆高機上貨，
    一稱被告壬○○不在場，是當時被告壬○○是否在場，仍有
    釐清之必要，依上引通聯紀錄顯示，九十三年十一月十七日
    ，被告壬○○先後與被告乙○○互為通聯八次，其中當日十
    九時二十分九秒起，至二十一時十七分四十七秒止之七次通
    聯，即被告乙○○所稱當日竊取菸盒之前後，被告壬○○當
    時之收發話基地台位置均在桃園縣龜山鄉○○村○○路四一
    號四樓頂處，是被告壬○○當時應在菸酒公司林口廠廠內，
    是此部分，自應以被告乙○○所陳被告壬○○在場並開堆高
    機上貨等語為可採信。綜上足認被告壬○○、乙○○先後十
    三次竊取菸盒包裝紙，其中附表編號八、九、十二、十三該
    四次，係由被告乙○○駕駛堆高機，將菸盒包裝紙堆上其所
    駕駛之貨車上；其餘九次則均是被告壬○○在場並駕駛堆高
    機，將菸盒包裝紙堆上被告乙○○所駕駛之貨車上之事實，
    亦堪認定。
、被告乙○○雖辯稱：我一開始不知道所為係竊盜行為，是九
    十三年十一月中某日，才開始懷疑這是不法行為云云，然查
    被告乙○○於九十四年一月十五日警詢時即陳述：我與被告
    壬○○於九十三年九月初，協議開始竊取香菸包裝紙，於九
    十三年九月中旬，開始將香菸包裝紙竊取載運等語，且其後
    歷經九十四年四月二十日、九十四年五月三十一日之二次檢
    察官訊問時，其均未辯稱其一開始不知道是竊取行為，其於
    本院審理時始辯稱：一開始不知係竊盜云云，已難採信。且
    被告乙○○於九十五年三月七日本院審理時亦證述：九十三
    年九月第一次載運菸盒包裝紙，就是載三板菸盒包裝紙，另
    外在車後擺一板啤酒標籤，這種方式是我想的，因為菸盒包
    裝紙跟啤酒標籤差異太大，太明顯了，車後所擺放之啤酒標
    籤，是我在菸酒公司上班時間，合法載運啤酒標貼時，故意
    留下來的一板，被告壬○○也覺得我這方法不錯，另外「粘
    董」派來的貨車，沒有菸酒公司的標誌，看形式就知道那不
    是菸酒公司的車，是外車，如果是正常運送貨物，從林口酒
    廠運到轉運中心，四板運費不會超過一千元等語，是其已明
    白承認，其第一次載運菸盒包裝紙時，即以所載啤酒標籤一
    板作為掩飾，且稱該啤酒標籤是其先前故意留下，若非其於
    第一次載運菸盒包裝紙時，即已明知所為係偷竊行為，何需
    他物掩飾其載運菸盒包裝紙之行為，另其亦明知其將菸盒包
    裝紙運出後，取貨人所派貨車，均無任何菸酒公司標誌，僅
    由形式觀之，即非菸酒公司之貨車，而該菸盒包裝紙僅可供
    菸酒公司之菸廠需用，若為他人所用顯然非法，甚且其載運
    該菸盒包裝紙可得約一般運費四倍之運費，均在在顯示其於
    初次載運菸盒包裝紙時，即已明知所為係竊盜行為無誤，上
    開所辯顯與常情相違，甚難採信。事實欄三之事實，已可認
    定。
(四)、本件事證明確，被告二人之犯行均堪認定。
二、論罪科刑：
(一)、被告壬○○之選任辯護人、被告乙○○之指定辯護人，雖均
    為被告二人辯護稱：本件菸酒公司製造、運輸、銷售菸盒包
    裝紙應屬私經濟行為，被告二人縱有竊取該廠產製之菸盒包
    裝紙之行為，亦與貪污治罪條例第四條第一項第一款之竊取
    公有財物之要件不符云云；另臺灣菸酒股份有限公司九十五
    年一月十八日台菸酒菸字第O 九五OOO 一Ｏ一四號函雖亦載
    明：臺灣菸酒股份有限公司於九十一年七月一日設立登記為
    公司法人，本公司製造菸酒應依菸酒管理法規定，向財政部
    申請許可，菸酒製造產銷行為除適用政府採購法部分外，與
    國家或地方自治團體所屬機關委託之公共事務或公務無關；
    所為生產、銷售各類菸酒及相關產品，產銷行為已不屬公共
    事務或公務性質等情，然按政府股份占百分之五十以上之公
    司，為公營事業機關，在該公司從事職務者，亦屬刑法上之
    公務員，司法院大法官會議著有釋字第八號解釋可稽。被告
    壬○○既屬公股比例百分之一百之菸酒公司之員工，依上開
    大法官會議之解釋其自屬貪污治罪條例第二條所定，依據法
    令從事公務之人員甚明，而其所竊取之菸盒包裝紙，均屬已
    製造完成之成品，且係於配送至菸酒公司各菸廠供包裝香菸
    所用前，即遭被告等竊取，該等菸盒包裝紙於此階段，顯然
    仍為菸酒公司所有之財物，而菸酒公司又係財政部百分之百
    出資設立，足認該等菸盒包裝紙，在未包裝香菸為一包菸類
    商品陳列銷售前，仍屬公有之財物已明，此與辯護人所稱之
    私經濟行為，尚屬有間，被告壬○○之選任辯護人、被告乙○○之指定辯護人，所稱本件被告二人犯行與貪污治罪條例
    之要件不符云云，容有誤會。
(二)、又貪污治罪條例重在懲治貪污，該條例第四條第一項第一款
    之竊取公有財物罪，不限於公務員在執行職務時為之，但應
    與公務員之職務行為有關，方屬相當。否則公務員未假借其
    職務上之權力、機會或方法，竊取本機關、或他機關之財物
    ，而與其職務行為完全無關時，如仍論以公務員竊取公有財
    物罪，自與貪污治罪條例懲治貪污之本旨不合（最高法院八
    十八年度台上字第一二七六號裁判參考），本件被告壬○○
    在菸酒公司所受指派之工作係負責駕駛該廠堆高機，將該廠
    所印製之各式菸盒包裝紙，堆上載運貨車並隨車前往目的地
    交貨之工作，業如前述，其本件竊取菸盒包裝紙十三次，除
    均負責聯絡被告乙○○到場載貨外，其中九次均係由被告壬○○親自駕駛其平常執行職務時所用之堆高機，將菸盒包裝
    紙運上被告乙○○所駕貨車上，其餘則係由其指使被告乙○○駕駛該堆高機上貨（詳如附表所載），雖各次犯行，均是
    於該廠下班時間為之，然被告壬○○因擔任菸酒公司林口廠
    各式菸盒包裝紙由該廠出貨至該公司他廠之上、下貨物之搬
    運工作而知悉菸酒公司林口廠菸盒包裝紙出貨前堆放處所與
    數量情形，竟假借職務上之機會，勾結非該公司員工之乙○○、「粘董」、「小賴」、年約五、六十歲之男子，於該廠
    有菸盒包裝紙待出貨堆放於廠區時，聯絡被告乙○○、「粘
    董」等人，由被告乙○○進入廠區行竊公有財物菸盒包裝紙
    ，其中九次且由被告壬○○利用其職務上所使用之堆高機親
    自將菸盒包裝紙堆上被告乙○○所駕貨車而予竊取，其餘四
    次則聯絡被告乙○○由廠內該堆高機鑰匙置放處拿取鑰匙駕
    被告壬○○平日所使用之堆高機將菸盒包裝紙以堆高機堆上
    小貨車而竊取；並將所竊之物交由「粘董」、「小賴」及年
    約五、六十歲之男子處理，被告壬○○顯係假借職務上之機
    會竊取其任職單位即菸酒公司林口廠之公有財物菸盒包裝紙
    無誤。又依據法令從事公務之人員，犯本條例之罪者，依本
    條例處斷；與前條人員共犯本條例之罪者，亦依本條例處斷
    。貪污治罪條例第二條前段、第三條定有明文。被告乙○○
    係大榮公司所僱用之貨車司機，雖非菸酒公司之員工，然與
    有公務員身分之被告壬○○共犯，亦屬依據法令從事公務之
    人員，其二人均應依貪污治罪條例處斷甚明。
(三)、核被告壬○○、乙○○所為，均係犯貪污治罪條例第四條第
    一項第一款之竊取公有財物罪。按共同正犯之意思聯絡，原
    不以數人間直接發生者為限，即有間接之聯絡者，亦包括在
    內。如甲分別邀約乙、丙犯罪，雖乙、丙間彼此並無直接之
    聯絡，亦無礙於其為共同正犯之成立（最高法院七十七年台
    上字第二一三五號判例參考）。再按以自己共同犯罪之意思
    ，參與實施犯罪構成要件以外之行為，或以自己共同犯罪之
    意思，事先同謀，而由其中一部分人實施犯罪之行為者，均
    為共同正犯（司法院大法官釋字第一０九號解釋著有明文）
    。共同正犯之成立，只須有犯意之聯絡、行為之分擔，既不
    問犯罪動機起於何人，亦不必每一階段犯行均將參與（最高
    法院三十四年度上字第八六二號判例意旨可資參考）。是共
    同正犯係在合同之犯罪意思聯絡之內，相互利用他方之行為
    ，共同合力實施完成犯罪，故共同正犯中之一人對於其他共
    同正犯所實施之犯罪行為，仍應負全部責任。本件被告壬○○先與「粘董」事前同謀，共同基於竊取公有財物菸盒包裝
    紙之犯意，由被告壬○○取得被告乙○○同意後，由被告壬○○、乙○○負責實施竊取該菸盒包裝紙之行為，竊得之菸
    盒包裝紙，均由被告乙○○以大貨車載往上開交貨地點交「
    粘董」，而「粘董」另又與「小賴」、年約五、六十歲之男
    子事前同謀，亦共同基於竊取菸盒包裝紙之犯意，約定由「
    粘董」、「小賴」、年約五、六十歲之男子，負責在外接運
    所竊得之菸盒包裝紙，並先後由「小賴」、年約五、六十歲
    之男子，給付被告乙○○如附表所示之運費報酬，業如前述
    ，被告壬○○、乙○○與「粘董」，「粘董」與「小賴」、
    年約五、六十歲之男子，顯然均係以自己共同犯罪之意思，
    事先同謀，而或由被告壬○○、乙○○二人，或由被告乙○○一人，實施犯罪之行為，渠等就此一犯行，均有犯意聯絡
    ，而被告壬○○、乙○○就其中九次之犯行並互有行為分擔
    ，被告乙○○與「粘董」、「小賴」、年約五、六十歲之男
    子雖無貪污治罪條例第二條之依據法令從事公務之人員或受
    公務機關委託承辦公務之人之身分，其等四人與有依據法令
    從事公務之人員身分之被告壬○○共犯本件竊取公有財物罪
    ，依同條例第三條規定，仍應依同條例第四條第一項第一款
    之竊取公有財物罪處斷，故被告壬○○、乙○○與「粘董」
    、「小賴」、該年約五、六十歲之男子，均為共同正犯。另
    被告乙○○雖稱在上開北一轉運中心，另有一名「粘董」等
    人所指派之貨車司機，駕另一不詳車號之貨車來接貨，然此
    部分，除被告乙○○無法指明該貨車司機是否知情外，且依
    其所陳該貨車司機除載貨外並無其他參與本件犯行之行為，
    是並無證據足資證明該貨車司機知情且參與本件竊取公有財
    物之犯行，尚難認定該貨車司機亦為本件之共犯。被告壬○○、乙○○先後十三次竊取公有財物犯行，時間緊接，犯罪
    構成要件相同，顯均係基於概括之犯意反覆為之，應各依連
    續犯之規定論以一罪，除法定刑無期徒刑部分依法不得加重
    外，就其餘部分之法定刑依法加重其刑。
(四)、起訴書起訴法條認被告二人係犯刑法第三百三十六條第二項
    之業務侵占罪，然詰之證人癸○○於九十五年一月三日本院
    審理時證述：案發當時我在菸酒公司林口廠物料科擔任物料
    倉儲工作，本案失竊之菸盒包裝紙，都是由印刷課製造完成
    後，移轉單給我們物料課，所以就屬於物料課保管，就是我
    負責保管，被告壬○○在物料課裡面沒有負責保管菸盒包裝
    紙，他只負責搬運等語；證人甲○○於九十五年一月十七日
    本院審理時證述：本廠產製之菸盒包裝紙成品，交給物料課
    後，是由庫守癸○○負責保管，被告壬○○只有運送途中才
    負責保管，本件失竊之菸盒包裝紙，是存放於一樓旁邊，尚
    未交運，依照規定應由庫守癸○○保管，被告壬○○也不會
    代理庫守癸○○，所以不負責保管等語，是上開菸盒包裝紙
    ，顯非被告壬○○所管領、持有，而係由癸○○所管領、持
    有，被告二人所為，顯非易持有為所有之侵占行為，而係竊
    取他人管領、持有中之公有財物，且如前述，本件被告壬○○具公務人員之身分，被告乙○○與之共犯，均應依貪污治
    罪條例處斷，起訴法條，明顯錯誤，然此部分，業據公訴檢
    察官於本院審理時，當庭變更起訴法條為貪污治罪條例第四
    條第一項第一款之竊取公有財物罪，無庸再行變更起訴法條
    ，併予敘明。
(五)、又菸酒公司林口廠物料課庫守癸○○於上開期間內，先後多
    次發現菸盒包裝紙短少，經查訪後發現被告乙○○涉嫌重大
    ，遂提高注意，於九十四年一月十三日，再次發現菸盒包裝
    紙短少時，即向該廠警衛查訪，得知被告乙○○曾於前一日
    ，即九十四年一月十二日，先後二次入廠提貨，而比對出貨
    單後，發現被告乙○○實際提運貨物之數量，高於應領運之
    貨物數量，而於同年一月十四日在被告乙○○再次入廠提運
    貨時，當面質問被告乙○○，被告乙○○立時坦承竊取上開
    菸盒包裝紙之行為等情，業經證人癸○○於本院審理時證述
    明確，且為被告乙○○所是認，而癸○○得知上情後，先向
    部門主管報備後，再通報該廠政風室，並於九十四年一月十
    四日協同政風室人員向警方報案，隨後即由癸○○、政風室
    人員帶同被告乙○○一同前往桃園縣政府警察局龜山分局大
    埔派出所製作筆錄，是被告乙○○係因犯行遭被害人查獲後
    ，始由被害人帶往警局製作筆錄，並無主動請求被害人代向
    有偵查權之員警自首之意，且本案係菸酒公司林口廠先於九
    十四年一月十四日報案後，癸○○、被告乙○○等人方先後
    前往上開派出所製作筆錄，而癸○○製作筆錄向員警指訴被
    告乙○○涉嫌之時間，係同年月十五日零時零分，而被告乙○○製作筆錄向員警坦承犯行之時間，係同年月十五日零時
    五十分，亦有該二份筆錄在卷可證，被告乙○○並無自首之
    意又係於員警查知其涉案後，始向員警坦承上開犯行，雖因
    而查獲共犯被告壬○○，亦難認被告乙○○有自首之適用。
    另如附表所示遭竊之菸盒包裝紙，至今均未尋回，被告乙○○雖在偵查中自白，然因並未自動繳交全部所得財物，亦不
    得依貪污治罪條例第八條第二項減輕其刑，一併敘明。
(六)、爰審酌被告壬○○為菸酒公司之員工，為依據法令從事公務
    之人員，竟勾結外人，利用職務上之機會，竊取其公司之公
    有財物；被告乙○○雖非菸酒公司之員工，竟受被告壬○○
    之指使，與被告壬○○共同竊取菸酒公司之公有財物，總計
    先後竊得長壽淡菸包裝紙七千六百八十TP、長壽二十支硬盒
    包裝紙三千五百八十四TP，而淡菸菸盒包裝紙一ＴＰ，價值
    二百三十二元；長壽二十支硬盒包裝紙一ＴＰ，價值八百四
    十一元等情，業據證人癸○○於本院審理時陳明，是其二人
    總計竊得之公有財物，價值高達四百七十九萬五千九百零四
    元，均全數交由「粘董」等人，供不詳用途之用，至今尚未
    尋回，亦未賠償被害人損害，所生法益侵害嚴重，惡性匪淺
    ，應嚴予非難，兼衡本件犯意起於被告壬○○，被告壬○○
    居於主導地位，被告乙○○係依被告壬○○之指示而為，被
    告乙○○僅獲取運費報酬六萬三千元，及被告乙○○事後坦
    承全部犯行，並因而查獲被告壬○○，及其二人素行情形等
    一切情狀，分別量處如主文所示之刑，並依法宣告被告壬○○褫奪公權六年，被告乙○○褫奪公權五年，資為懲儆。
(七)、按共同正犯，應對犯罪之全部事實負責，就所得財物，應合
    併計算，全部追繳沒收或發還，始為適法（最高法院八十六
    年度台上字第七一八八號裁判參考）。被告壬○○、乙○○
    及共犯「粘董」、「小賴」、該年約五、六十歲之男子等人
    犯罪所得財物淡菸菸盒包裝紙七千六百八十TP、長壽二十支
    硬盒包裝紙三千五百八十四TP，即應依貪污治罪條例第十條
    第一項之規定予以追繳發還菸酒公司，如全部或一部無法追
    繳時，亦應依同條第二項規定追徵其價額。另貪污治罪條例
    第十條所定應予追繳沒收或發還被害人之財物，應以實施犯
    罪行為而直接或間接所得之財物者為限，本件被告等竊取公
    有財物，被告或共犯直接所得者，為上開菸盒包裝紙，至於
    共犯「粘董」等人先後給付被告乙○○之六萬三千元，係被
    告乙○○竊得上開公有財物菸盒包裝紙後，將該等菸盒包裝
    紙以其駕駛之大貨車載交共犯「粘董」等人後，共犯「粘董
    」等人所給予被告乙○○之運費報酬，雖為被告乙○○所得
    ，然亦為共犯「粘董」之支出，顯非其等所直接竊取之公有
    財物，而該報酬均是於被告乙○○將菸盒包裝紙交「粘董」
    時即取得，亦顯非由所竊得之該公有財物，經變賣或以其他
    方式間接轉換而來，自不得依貪污治罪條例第十條第一項之
    規定追繳沒收。另被告乙○○駕駛用以載運菸盒包裝紙之上
    開大貨車，係大榮公司所有；被告壬○○、乙○○用以將該
    等菸盒包裝紙裝上上開大貨車之堆高機，係菸酒公司所有；
    被告乙○○用以將上開大貨車上所竊得之菸盒包裝紙裝轉運
    至「粘董」指派接應之大貨車之堆高機，係大榮公司所有，
    雖均供犯罪所用之物，然均非被告或共犯所有，均不得宣告
    沒收，附此敘明。
據上論斷，應依刑事訴訟法第二百九十九條第一項前段，貪污治
罪條例第二條第一項前段、第三條、第四條第一項第一款、第十
條第一項、第二項、第十七條，刑法第十一條前段、第二十八條
、第五十六條、第三十七條第二項，判決如主文。
本案經檢察官徐文豪到庭執行職務。
中    華    民    國    95    年    3     月    21    日
                  刑事第三庭審判長法  官  謝順輝
                                  法  官  鄭吉雄
                                  法  官  尹  良
上正本證明與原本無異。
如不服本判決，應於收受送達後十日內向本院提出上訴書狀（應
附繕本），上訴於臺灣高等法院。
                                  書記官  廖宜政
中    華    民    國    95    年    3     月    21    日
附錄：本判決論罪科刑法條全文
貪污治罪條例第4條第1項第1款：
有左列行為之一者，處無期徒刑或十年以上有期徒刑，得併科新
臺幣三百萬元以下罰金。
一、竊取或侵占公用或公有器材、財物者。


司法院資訊處製作；財團法人民間司法改革基金會備份。
